【裁判字號】    95,再抗,4
【裁判日期】    950217
【裁判案由】    再審之訴
【裁判全文】
臺灣高等法院臺中分院民事裁定           95年度再抗字第4號
再審聲請人  乙○○
再審相對人  財團法人基督教神召福音傳播協會
法定代理人  甲○○
上列當事人間聲請再審事件，再審聲請人對於中華民國94年11月
29日本院94年度再抗字第17號裁定，聲請再審，本院裁定如下：
    主  文
再審聲請駁回。
再審聲請費用，由再審聲請人負擔。
    理  由
一、本件再審聲請意旨略以：本院94年度再抗字第17號民事確定
    裁定因有民事訴訟法第497條之規定「重要證物漏未斟酌」
    之再審事由，依法聲請再審。查本件聲請人發現80年度訴字
    第1680號民事確定判決相對人即被告之訴訟代理人朱子芬係
    一冒牌律師，朱某偽造76年8月1日讓渡書、80年1月25日16
    支局163號存證信函，達到勝訴目的。查本院94年度再抗字
    第11號終局裁定，對於朱子芬究係何人？朱某所提之證據有
    無形式上證據力？本院未依判決程序調查裁判，依法已有未
    合。次查，而本院94年度再抗字第17號裁定對於上述本院94
    年度再抗字第11號之重要證據仍然漏未斟酌，裁定已經確定
    ，而有民事訴訟法第496條第1項或第497條之情形者，得準
    用本篇之規定，聲請再審，民事訴訟法第507定有明文。又
    抗告應由抗告法院裁定，民事訴訟法第492條定有明文。本
    院94年度再抗字第17號裁定無視再審程序和抗告程序之立法
    目的與功能，妨害程序之公正自明，狀請本院明察等語。
二、經查：
(一)再審聲請人認原確定裁定即本院94年度再抗字第17號裁定就
    重要證物漏未斟酌，因此當事人依民事訴訟法第497條規定
    提起再審之訴。惟再審聲請人於本院94年度再抗字第17號事
    件，係對原確定裁定即本院94年度再抗字第11號裁定聲請再
    審，自應在再審聲請狀中就本院94年度再抗字第11號確定裁
    定有何具體再審事由，再審聲請人未為如此之陳述，反於本
    院94年度再抗字第17號事件中，一再陳述朱子芬為冒牌律師
    ，法院未依法禁止，於法未合等情，所陳多為關於台中地方
    法院80年度訴字第1680號確定判決之事項，至於就其聲請再
    審之本院94年度再抗字第11號確定裁定有何符合再審之具體
    事由，則未予表明，因而經本院94年度再抗字第17號裁定以
    其未表明具體再審情事，不符法定程式為由，駁回其再審之
    聲請，核無不合，而經本院調卷後，本院94年度再抗字第17
    號裁定亦未有重要證物漏未斟酌之情形，本件再審聲請人以
    本院94年度再抗字第17號確定裁定有重要證物漏未斟酌之再
    審事由，聲請再審，為無理由，應予駁回。
(二)聲請人對於本院裁定聲請再審，僅泛引民事訴訟法第496條
    第1項為依據。然對於本院上開認為聲請人聲請再審為不合
    法而予駁回之裁定，究竟有何合於該再審事由之具體情事，
    則未據表明，自非合法（73年台聲字第377號判例參照），
    應予駁回。
(三)原法院或審判長認抗告為有理由者，應撤銷或變更原裁定。
    原法院或審判長未以抗告不合法駁回抗告，亦未依前項規定
    為裁定者，應速將抗告事件送交抗告法院；如認為必要時，
    應送交訴訟卷宗，並得添具意見書。民事訴訟法第490條第
    1、2項定有明文，是以在抗告不合法之情形，亦得由原法院
    以裁定駁回之。依上說明，聲請人之主張為無理由，應予駁
    回。
三、綜上所述，再審原告依民事訴訟法第497號聲請本件再審，
    顯無再審理由，爰裁定駁回之。
四、據上論結，本件再審之訴顯無再審理由，依民事訴訟法第
    507條、第502條第2項、第78條，裁定如主文。
中    華    民    國    95    年    2     月    17    日
                    民事第二庭審判長法  官  童有德
                                    法  官  謝說容
                                    法  官  蔡秉宸
以上正本係照原本作成。
不得抗告。
                                    書記官  吳宗玲
中    華    民    國    95    年    2     月    20    日
                                                      Ｂ


司法院資訊處製作；財團法人民間司法改革基金會備份。
